臺灣桃園地方法院民事判決
109年度簡上字第74號
上  訴  人  定迎有限公司

法定代理人  何坤禧  
訴訟代理人  林嘉琪  
            游澤恩  
被  上訴人  全蓬實業股份有限公司

法定代理人  陳陸政  
訴訟代理人  沈振達  
上列當事人間請求給付貨款事件，上訴人對於民國109 年2 月15
日本院桃園簡易庭108 年度桃簡字第1909號判決提起上訴，本院
於111年4月13日言詞辯論終結，判決如下：
    主      文
上訴駁回。
第二審訴訟費用由上訴人負擔。 
    事實及理由
壹、程序方面
    按當事人因患病不能於言詞辯論期日到場者，如無可認為有
    不能委任訴訟代理人到場之情形，即非民事訴訟法第386條
    第2款所謂因不可避之事故而不到場（最高法院28年渝上字
    第1574號判例要旨）。上訴人經合法通知應於民國111年4月
    13日下午2時20分到庭進行言詞辯論，其訴訟代理人以電話
    表示其法定代理人因咳嗽無法出庭等情，然並未提出任何證
    明，縱或屬實，仍可委任訴訟代理人到場，即非不可避之事
    故，要難謂係民事訴訟法第386條第2款所謂之正當理由，此
    外查無另有民事訴訟法第386條所列之其他各款情事，爰依
    被上訴人之聲請，由其一造辯論而為判決。
貳、實體方面
一、被上訴人起訴主張：上訴人前向伊訂購茶葉包裝袋（下稱系
    爭契約），伊於108年1月間已如數出貨予上訴人收受完畢，
    詎上訴人其後竟不給付貨款新臺幣（下同）101,519元。為
    此，爰依系爭契約提起訴訟等語，求為：上訴人應給付被上
    訴人101,519元，及自支付命令送達翌日起至清償日止，按
    週年利率百分之五計算之利息。
二、上訴人則以：伊於107年向被上訴人訂購三批貨品，嗣後陸
    續交貨之貨品其中有態樣為破包、縮膜、黏著，最主要為尾
    端破包之瑕疵，伊遂以通訊軟體LINE通知被上訴人其生產之
    包裝袋有瑕疵，被上訴人數次承諾改善皆未果，伊公司雖不
    否認被上訴人主張之貨款金額，惟被上訴人所交付之包裝袋
    有前述瑕疵，就其所述之情況被上訴人嗣後並未改善，伊遂
    於109 年3 月13日以LINE向被上訴人表明再不改善就要依據
    民法第359條規定解除契約，故伊並未有給付貨款之義務，
    伊拒絕給付貨款等語，資為抗辯。
三、原審為上訴人敗訴之判決，上訴人不服，提起上訴，並為上
    訴聲明：㈠原判決廢棄；㈡被上訴人在第一審之訴駁回。被上
    訴人則答辯聲明：上訴駁回。
四、物之出賣人對於買受人，應擔保其物依第373條之規定危險
    移轉於買受人時無滅失或減少其價值之瑕疵，亦無滅失或減
    少其通常效用或契約預定效用之瑕疵。買賣因物有瑕疵，而
    出賣人依前五條之規定，應負擔保之責者，買受人得解除其
    契約或請求減少其價金。但依情形，解除契約顯失公平者，
    買受人僅得請求減少價金。買賣之物，僅指定種類者，如其
    物有瑕疵，買受人得不解除契約或請求減少價金，而即時請
    求另行交付無瑕疵之物。出賣人就前項另行交付之物，仍負
    擔保責任。民法第354條前段、第359條、第364條定有明文
    。買受人應按物之性質，依通常程序從速檢查其所受領之物
    。如發見有應由出賣人負擔保責任之瑕疵時，應即通知出賣
    人。買受人怠於為前項之通知者，除依通常之檢查不能發見
    之瑕疵外，視為承認其所受領之物。不能即知之瑕疵，至日
    後發見者，應即通知出賣人，怠於為通知者，視為承認其所
    受領之物。買受人因物有瑕疵，而得解除契約或請求減少價
    金者，其解除權或請求權，於買受人依第356條規定為通知
    後六個月間不行使或自物之交付時起經過五年而消滅。前項
    關於六個月期間之規定，於出賣人故意不告知瑕疵者，不適
    用之。此亦為民法第356、365條所明定。
五、查兩造間就系爭契約履行出貨及告知瑕疵之時序如下：
  ㈠107年間上訴人向被上訴人分批下定包裝袋之貨品，被上訴人
    並於108年1月8日出貨完畢（見原審卷第27頁反面）。
  ㈡108年2、3月間上訴人以Line通知被上訴人經理張耿福包裝袋
    有瑕疵，被上訴人於108年3月14日將貨品載回品檢（見本院
    卷一第141、147、149頁對話截圖）。
  ㈢被上訴人於108年4月8日重新出貨（見司促字卷第6頁對帳單
    、本院卷一第238、239頁、卷二第254頁）。
  ㈣上訴人於108年8月29日以存證信函表示真空袋取回一再重新
    檢驗仍未改善，詢問被上訴人如何處理（見本院卷一第151
    頁）。
  ㈤上訴人於109年7月17日寄發存證信函解除契約（本院卷一第1
    53-155頁）。
六、相互勾稽上述時序脈絡及卷證可知，系爭包裝袋屬種類之債
    ，於108年1月出貨後，上訴人於108年3月間通知被上訴人有
    瑕疵，經兩造協調後被上訴人於108年3月14日將貨品載回品
    檢，於108年4月8日重新出貨，依據民法第364條後段，被上
    訴人就此批重新出貨之包裝袋固仍負擔保責任，但上訴人亦
    應盡其從速檢查通知義務，上訴人自陳收到後三到五天即可
    發現有瑕疵（見本院卷一第44頁），然就此批108年4月重新
    出貨之包裝袋，依卷內資料僅可見上訴人遲至108年8月29日
    始通知瑕疵，上訴人稱109年3月13日就有用Line告知張耿福
    再不改善「就要」解約退貨（本院卷一第45頁），然此部分
    上訴人並未提出Line對話記錄，且至多僅係預示可能解約爾
    ，並非即為解除契約之意思表示。上訴人係於109年6月11日
    準備程序始當庭表示要主張解除契約之法律效果（本院卷一
    第45頁），並於109年7月17日寄發存證信函解除契約。然揆
    諸前揭說明及法條規定，就此批108年4月重新出貨之包裝袋
    ，上訴人應於收受後三至五天即可發現有無瑕疵，卻怠於通
    知，應視為承認其所受領之物。其於108年8月29日通知後，
    又遲至109年6月11日始表示要解除契約，亦已經逾越上開法
    條規定六個月之除斥期間，故其解除契約之意思表示並未合
    法生效，其以契約已解除拒付貨款云云為無理由。原審判命
    上訴人如數給付，並依職權為假執行之宣告，核無違誤，上
    訴意旨指摘原判決不當，求予廢棄改判，為無理由，應予駁
    回。
七、本件事證已臻明確，兩造其餘攻擊或防禦方法及提出或聲請
    調查之證據，經本院斟酌後，認為均不足以影響判決之結果
    ，自無再逐一詳予論駁或為調查之必要，併此敘明。
八、據上論結，本件上訴為無理由，爰判決如主文。
中　　華　　民　　國　　111 　年　　4 　　月　　27　　日
                  民事第四庭  審判長法  官  游智棋

                                    法  官  林常智

                                    法  官  傅思綺

以上正本係照原本作成。
不得上訴。
中　　華　　民　　國　　111 　年　　4 　　月　　28　　日
                                    書記官　李韋樺